---
title: "FOSS4G-AR Muestra de Analisis Espacial con R"
author: "Priscilla Minotti"
date: "11 de abril de 2019"
output: html_document
---

```{r setup, include=FALSE}
knitr::opts_chunk$set(echo = TRUE)
```

#Armado del stack con la serie de tiempo y verificamos la extructura de la serie de tiempo
```{r}
library(raster)

EVIstack<-stack(list.files(path="VI_Monthly_005dg_v6/EVI", full.names = TRUE))

(EVIstack)
```

Hacemos algunas visualizaciones para ver distintas capas

```{r}
plot(EVIstack[[10:12]])
```

```{r}
plot(EVIstack[[c(1,4,8,12)]])
```

```{r}
plotRGB(EVIstack,1,90,180, stretch='hist')
```



```{r}
plot(EVIstack[[10]])
```

Si quisiera recortar mediante un rectangulo definido en el mapa, la funcion drawExtent permite hacerlo a partir de hacer clic en las dos esquinas opuestas del rectangulo pero tambien puedo usar otro raster o un poligono con la extension deseada,

```{r}
#No correr
#pampa<-drawExtent()
#zoom(EVIstack,pampa)
#EVIpampa <-crop(EVIstack,pampa)

EVIpampa<-stack(EVIstack.tif)
(EVIpampa)
```
Puedo ver como quedo en un plot
```{r}
plot(EVIpampa[[10]], main=names(EVIpampa[[10]]))
```

Si quiero puedo exportarlo a otro formato para levantarlo en otro software

```{r}
writeRaster(EVIpampa, filename="EVIpampa.tif", format="GTiff", overwrite=TRUE)
```

Puedo calcular facilmente estadistica de la serie temporal
```{r}
mediaEVI<-mean(EVIpampa[[1:180]])
plot(mediaEVI)
```

El paquete remote fue especificamente diseñado para trabajar con series de tiempo de imagenes y trae funciones muy utiles como calculos de anomalias con respecto a las medias estacionales o mensuales para cada pixel. Las imagenes usadas en el ejemplos son mensuales, entonces es periodo para desestacionalizarlas es 12. Esta funcion requiere que el numero de capas de la serie sea multiplo del periodo a usar.

```{r}
library(remote)

anomEVI<-deseason(EVIpampa[[1:180]], 12)
```
Tambien se pueden calcular estadisticas o seleccionar determinados valores a partir de las series temporales, anomalizadas o no.

```{r}
anomEVImed<-mean(anomEVI)
anomneg<-sum(anomEVI<0)
```

Como las opciones de plot de raster no son muy buenas, se usan otros paquetes que brindan mejores opciones y tambien se usan paques para ampliar las paletas de colores

```{r}
library(RColorBrewer)
library(rasterVis)
```
Con lstos paquetes se pueden ensayar otro tipo de visualizaciones

```{r}
HumCol <- rasterTheme(region=rev(brewer.pal(10,"Blues")))
pltEVImedia <- levelplot(mediaEVI, margin=F, par.settings=HumCol,main="EVI medio 2002-2017")
pltEVImedia
```

```{r}
pltanomneg <- levelplot(anomneg, margin=F, par.settings=HumCol,main="Suma Anomalias negativas EVI 2002-2017")
pltanomneg
```

```{r}
titu<-paste("anomalia",names(EVIpampa[[10]]), sep=" ")
pltEVIanom <- levelplot(anomEVI[[10]], margin=F, par.settings=HumCol,main=titu)
pltEVIanom
```

#Probando algo de mineroia de datos y machine learning

Para aprovechar la mayoria de los algoritmos disponibles es necesario converstir el stack a una matriz, dataframe, tiblle o data.table segun el paquete que vayamos a usar. En los ejemplos siguientes, es necesario tener los datos como matriz y tambien asegurar que no haya datos vacios o NAs

```{r}
EVImat <- as.matrix(EVIpampa)
i <- which(!is.na(EVImat))
EVI.mat<- na.omit(EVImat)
dim(EVI.mat)
```


##clasificar con Kmeans mediante el paquete cluster

```{r}
library(cluster)

Ek <- kmeans(EVI.mat, 20, iter.max = 100, nstart = 10)
kmeans_raster <- raster(EVIpampa)
kmeans_raster[i] <- Ek$cluster

plot(kmeans_raster)
```

Si quiero lo guardo como tif para ver en otro lado

```{r}
writeRaster(kmeans_raster, filename="kmeans_raster.tif", format="GTiff", overwrite=TRUE)
```


## clasificar con SOM mediante el paquete Kohonen

Para hacerlo comparable con el ejemplo anterior la red neuronal constara de 20 neuronas en arreglo hexagonal
```{r}
library(kohonen)

set.seed(5)
n<-nrow(EVIpampa)
EVIsom<-som(EVI.mat,somgrid(4,5,"hexagonal"))
```
Los siguientes graficos informa sobre como se va estabilizando la red
```{r}
plot(EVIsom, type="changes")
```

Y como es el patron temporal de cada una de las neuronas

```{r}
plot(EVIsom, type="codes", codeRendering="lines")

```

para ver la distribucion espacial de los pixeles segun la neurona que los nucleo es necesario aplicar el modelo encontradao a toda la matriz de datos, prediciendo para cada pixel su neurona y luego necesario reconvertir la matriz a formato raster. Para verificar esto es util plotear la prediccion espacilmente
```{r}
train<-EVI.mat[1:n]
EVIsom_pred<-predict(EVIsom, EVI.mat, trainY= train)

som_raster <- raster(EVIpampa)
som_raster[i] <- EVIsom_pred$unit.classif
plot(som_raster)
```
Como siempre es util guardar los resultados en un formato que pueda ser compartido, si este es el ultimo paso del analisis

```{r}

writeRaster(som_raster, filename="som_raster.tif", format="GTiff", overwrite=TRUE)
```
